臺灣高等法院民事裁定
                                       109年度抗字第72號
抗  告  人  一鼎工程股份有限公司

法定代理人  陳宥嫺  
訴訟代理人  楊子莊律師

上列抗告人因與相對人王孝琴等間分配表異議之訴等事件，對於
中華民國108年11月28日臺灣臺北地方法院108年度重訴字第1257
號裁定提起抗告，本院裁定如下： 
    主  文
抗告駁回。
抗告訴訟費用由抗告人負擔。
    理  由
一、按因財產權訴訟向第一審法院起訴者，應依民事訴訟法第77
    條之13規定繳納裁判費，此為必須具備之程式。依同法第24
    9條第1項第6款規定，原告起訴不合程式者，審判長應定期
    間先命補正，逾期仍未補正，法院應以裁定駁回之。又第一
    審法院裁定命補正後，如原告聲請訴訟救助，依同法第109
    條之1規定之反面解釋，於駁回其聲請訴訟救助之裁定確定
    後，第一審法院即得以其未補正為由駁回其訴；如前命補正
    之裁定未失其效力，於駁回其訴前即無庸再次命其補正（最
    高法院103年度台抗字第753號裁定參照）。又按裁定經宣示
    後，為該裁定之法院、審判長、受命法官或受託法官受其羈
    束；不宣示者，經公告或送達後受其羈束，為民事訴訟法第
    238 條前段所明定。是裁定生羈束力後，法院不得自行撤銷
    或變更之，是為原則，故當事人補正訴之要件之欠缺，必須
    在法院駁回其訴之裁定發生羈束力前為之，否則不生補正起
    訴要件之效力。
二、查抗告人因與相對人王孝琴等間分配表異議之訴等事件，未
    據繳納裁判費，經原法院於民國108年7月1日以裁定命其於
    裁定送達後5日內補正第一審裁判費新臺幣（下同）99萬618
    1元，該裁定已於同年月5日送達抗告人，有送達證書足據（
    見原法院卷第27頁）。抗告人雖聲請訴訟救助，惟經原法院
    以108年度救字第167號裁定駁回，再經本院108年度抗字第1
    337號裁定駁回其抗告，並於同年10月30日送達抗告人，經
    本院調取該訴訟救助案卷查核無訛。嗣原法院以抗告人逾相
    當期間未補繳裁判費為由，於同年11月28日以裁定（下稱原
    裁定）駁回其起訴，於法並無違誤。抗告意旨以其訴訟救助
    聲請遭駁回後，法院未再定期通知繳費，於法不合云云，自
    不足取。又原裁定業於同年11月28日完成公告，於同年12月
    6日送達抗告人，有公告證書、送達證書可稽（見原法院卷
    第63、67頁），抗告人於該裁定發生羈束力後之同年月11日
    匯款至恩勤法律事務所（見本院卷第9、11頁），亦不生於
    期限內補正起訴要件之效力。從而，原法院以原裁定駁回抗
    告人之訴，核無違誤，抗告意旨指摘該裁定不當，求予廢棄
    ，為無理由，應予駁回。
三、據上論結，本件抗告為無理由，爰裁定如主文。
中　　華　　民　　國　 109　　年　　1 　　月　　22　　日
                  民事第二十四庭
                      審判長法  官  周舒雁
                            法  官  周群翔
                            法  官  沈佳宜
正本係照原本作成。
本裁定除以適用法規顯有錯誤為理由外，不得再抗告。如提起再
抗告，應於收受送達後10日內委任律師為代理人向本院提出再抗
告狀。並繳納再抗告費新臺幣１千元。
中　　華　　民　　國　　109 　年　　1 　　月　　30　　日

　　　　　　　　　　　　　  書記官  蕭麗珍